【裁判字號】    89,重訴,393
【裁判日期】    890531
【裁判案由】    返還借款
【裁判全文】
臺灣臺北地方法院民事判決  八十九年度重訴字第三九三號
    原      告  中興商業銀行股份有限公司
    法定代理人  潘隆政
    訴訟代理人  丁○○
    被      告  甲○○
                丙○○
                乙○○
    共      同
    訴訟代理人  陳峰富律師
    複  代理人  蘇文生律師
                蘇飛健律師
右當事人間返還借款事件，本院判決如左：
    主    文
被告應連帶給付原告新台幣仟玖佰萬元，及如附表所示之利息、違約金。
訴訟費用由被告連帶負擔。
本判決於原告以新台幣壹仟佰萬元為被告供擔保後，得假執行。但被告如於假執行
程序實施前，以新台幣仟玖佰萬元為原告預供擔保後，得免為假執行。
    事    實
甲、原告方面：
一、聲明：除假執行擔保金額外，如主文第一項所示。
二、陳述：
（一）被告甲○○、丙○○、乙○○於八十七年二月十六日，以相互為連帶保證人之
      方式，各向原告借款新台幣（下同）壹仟佰萬元，約定利息均按原告銀行基
      本放款利率加碼年息百分之一點三七五計算，並均約定逾期清償在六個月以內
      者，按上開利率百分之十，超過六個月者，按上開利率百分之二十計付違約金
      ，清償期均為八十八年二月十六日。詎屆清償期後，被告甲○○、丙○○、乙○○均未清償，爰分別依消費借貸和連帶保證之法律關係，請求被告甲○○、
      丙○○、乙○○給付如主文第一項之本金、利息、違約金。
（二）對被告抗辯所為之陳述：原告確實均已將借款，匯入被告甲○○、丙○○、乙○○開設於原告銀行之帳戶。
三、證據：提出借據、約定書、放款借據備查卡、轉帳支出傳票、開戶印鑑卡、取款
    憑條各三份為證。
乙、被告方面：
一、被告甲○○、乙○○方面：
（一）聲明：駁回原告之訴及假執行之聲請，如受不利之判決，願預供擔保，請准免
      為假執行。
（二）陳述：被告甲○○、乙○○僅是禾豐集團之員工。至於原告提出之借據和約定
      書上之印章，確係被告甲○○、乙○○所有的印章。惟消費借貸依民法第四百
      七十四條之規定，屬於要物契約，原告必須證明借款有交付予被告甲○○、乙○○，否則該消費借貸不生效力。另被告甲○○、乙○○亦均在八十五年間，
      向原告借款，被告乙○○借款之金額為捌佰萬元。
二、被告丙○○方面：
（一）聲明：駁回原告之訴及假執行之聲請，如受不利之判決，願預供擔保，請准免
      為假執行。
（二）陳述：原告提出有關被告丙○○之約定書上簽名，確係被告丙○○所親自簽名
      ，亦約定借款時不必親自對保。另被告丙○○於八十五年間，向原告借款捌佰
      萬元，但已償還原告。
    理    由
一、本件原告主張之事實，已據其提出借據、約定書、放款借據備查卡、轉帳支出傳
    票、開戶印鑑卡、取款憑條各三份為證，被告甲○○、乙○○、丙○○並對於印
    章之真正，予以自認，核屬相符，自堪信為真實。雖被告甲○○、乙○○另抗辯
    稱：原告必須證明借款有交付之事實，該消費借貸契約始生效力云云。經查：本
    件被告甲○○、乙○○開設於原告銀行之帳戶，帳號分別為第00000000
    0000號、第000000000000號，此有該開戶印鑑卡二份在卷足憑
    ，亦為被告甲○○、乙○○所不爭執；且原告於八十七年二月十六日，各匯入壹
    仟佰萬元予被告甲○○、乙○○之前述帳號內，此亦有轉帳支出傳票在卷可證
    ，是本件原告確實已將借款交付予被告甲○○、乙○○，則被告甲○○、乙○○
    前述抗辯，洵無足採。
二、從而，原告分別依消費借貸及連帶保證之法律關係，請求被告甲○○、丙○○、
    乙○○連帶給付如主文第一項所示之本金、利息、違約金，為有理由，應予准許
    。又本件兩造均陳明願供擔保後，請准宣告假執行或免為假執行，核均無不合，
    爰分別酌定相當之擔保金額，予以准許。
三、本件原告之訴為有理由，依民事訴訟法第八十五條第二項、第三百九十條第二項
    、第三百九十二條，判決如主文。
中      華      民      國    八十九    年      五      月    三十一    日
                                 民事第六庭法      官  姜悌文
右為正本係照原本作成
如對本判決上訴，須於判決送達後廿日內向本院提出上訴狀
中      華      民      國    八十九    年      五      月    三十一    日
~B法院書記官  黃幸珍


司法院資訊處製作；財團法人民間司法改革基金會備份。
